【裁判字號】    92,訴,500
【裁判日期】    920910
【裁判案由】    毒品危害防制條例
【裁判全文】
台灣士林地方法院刑事判決                          九十二年度訴字第五號
    公  訴  人  臺灣士林地方法院檢察署檢察官
    被      告  甲○○
右列被告因違反毒品危害防制條例案件，經檢察官提起公訴（九十二年度毒偵字第七
八五號），本院判決如左：
    主  文
甲○○連續施用第一級毒品，累犯，處有期徒壹年參月。扣案之海洛因貳包（淨重貳
點玖貳公克）、安非他命貳包（驗餘淨重零點參零公克）均沒收並銷燬之，吸食器壹
組、分裝杓貳支均沒收。
    事  實
一、甲○○前因公共危險案件，經台灣台北地方法院台北簡易庭判處有期徒刑三月，
    甫於民國（下同）八十八年十二月十日易科罰金執行完畢。嗣其復因毒品案件，
    經本院以八十九年度毒聲字第三四０號裁定送觀察、勒戒後，認無繼續施用毒品
    之傾向，由臺灣士林地方法院檢察署檢察官以八十九年度毒偵字第五三一號不起
    訴處分確定。嗣又因施用毒品案件，經本院於九十年十二月二十日以九十年度毒
    聲字第一五八二號裁定送觀察、勒戒後，認有繼續施用毒品之傾向，經本院於九
    十一年一月十日以九十一年度毒聲字第三二號裁定送強制戒治，並由臺灣士林地
    方法院檢察署檢察官提起公訴後，經本院以九十一年度字訴第三三九號判決處有
    期徒刑十一月，嗣甲○○上訴台灣高等法院，而於九十一年十一月六日撤回上訴
    確定。詎其仍不知悔悟，復基於概括犯意，自九十二年三月間起，至同年四月十
    七日止，在台北市○○區○○路四段三五四號十二樓頂加蓋房屋，將第一級毒品
    海洛因及第二級毒品安非他命混和置於玻璃器內點燃施用，平均每三、四日一次
    。嗣於九十二年四月十七日晚間七時五十分許，在上址為警查獲，扣得海洛因二
    包、安非他命二包、ＦＭ２十八顆、其所有供施用安非他命之吸食器一組、分裝
    杓二支、非其所有之注射針筒二支、帳冊一本等物。
二、案經臺北市政府警察局大安分局報請臺灣士林地方法院檢察署檢察官偵查起訴。
    理  由
一、訊據被告甲○○對右揭事實坦承不諱，其於警局所採尿液經送檢驗結果，確呈嗎
    啡（即施用海洛因之代謝物）及安非他命陽性反應，有明生生物科技股份有限公
    司九十二年六月二十三日濫用藥物實驗室出具之濫用藥物檢體檢驗報告一紙在卷
    可稽。另扣案之白色透明晶體二包（總毛重０‧八二公克，各取０‧０一公克化
    驗，餘０‧三０公克），經送鑑定結果，均檢出第二級毒品甲基安非他命成分；
    扣案之白粉二包（合計淨重二‧九二公克）經鑑定結果，均含第一級毒品海洛因
    成分，分別有台北市政府警察局九十二年六月二十五日北市鑑毒字第三四五號鑑
    驗通知書、法務部調查局九十二年五月二十八日調科壹字第０四０００三二一九
    號鑑定通知書各一紙在卷足憑。此外，復有被告所有之吸食器一組、分裝杓二支
    等施用器具扣案可資佐證。另被告因毒品案件，經本院以八十九年度毒聲字第三
    四０號裁定送觀察、勒戒後，認無繼續施用毒品之傾向，由臺灣士林地方法院檢
    察署檢察官以八十九年度毒偵字第五三一號不起訴處分確定。嗣又因施用毒品案
    件，經本院於九十年十二月二十日以九十年毒聲字第一五八二號裁定送觀察、勒
    戒後，認有繼續施用毒品之傾向，經本院九十一年一月十日以九十一年毒聲字第
    三二號裁定送強制戒治，並由臺灣士林地方法院檢察署檢察官提起公訴後，經本
    院以九十一年度字訴第三三九號判決處有期徒刑十一月，嗣被告上訴台灣高等法
    院，而於九十一年十一月六日撤回上訴確定等情，亦有本院判決書及台灣高等法
    院被告全國前案紀錄表各一件在卷足憑。是被告三犯施用毒品罪，事證明確，犯
    行堪予認定，應依法論科。
二、核被告所為，係犯毒品危害防制條例第十條第一項之施用第一級毒品罪及同條第
    二項之施用第二級毒品罪。被告以一行為而觸犯上開二罪名，為想像競合犯，應
    從一重之施用第一級毒品罪處斷。被告施用第一、二級毒品前後之持有第一、二
    級毒品之低度行為應為施用之高度行為所吸收，不另論罪。被告多次施用犯行，
    時間緊接，犯罪構成要件相同，顯係出於概括之犯意為之，為連續犯，應依刑法
    第五十六條之規定以一罪論，並依法加重其刑。再查被告前因公共危險案件，經
    台灣台北地方法院台北簡易庭判處有期徒刑三月，甫於八十八年十二月十日易科
    罰金執行完畢等情，有前揭台灣高等法院被告全國前案紀錄表一件在卷足憑。被
    告於有期徒刑執行完畢後五年內再犯有期徒刑以上之本罪，為累犯，應依刑法第
    四十七條規定遞加重其刑。爰審酌被告受觀察勒戒、強制戒治後不知悔改，再罹
    本件犯行、其施用毒品乃戕害自身健康尚未傷及他人、犯後坦承犯行態度尚稱良
    好、並其施用之次數、方法等一切情狀，量處如主文所示之主刑，以資懲儆。
三、公訴意旨雖指被告僅於九十二年四月十七日施用毒品一次，惟被告其餘施用行為
    與檢察官起訴部分既有裁判上一罪關係，為起訴效力所及，本院自得一併審究，
    附此敘明。
四、又扣案之海洛因二包（淨重二‧九二公克）、安非他命貳包（驗餘淨重０‧三０
    公克）係查獲之毒品，應依毒品危害防制條例第十八條第一項前段沒收銷燬之。
    吸食器一組、分裝杓二支係被告所有供犯罪所用之物，業據其陳明在卷，應依刑
    法第三十八條第一項第二款規定沒收之。至扣案之帳冊一本、注射針筒二支均非
    被告所有，ＦＭ２十八顆亦與被告本件犯行無涉，均毋庸於本案諭知沒收或銷燬
    ，亦附為敘明。
據上論斷，應依刑事訴訟法第二百九十九條第一項前段、毒品危害防制條例第十條第
一項、第二項、第十八條第一項前段、刑法第十一條前段、第五十六條、第五十五條
、第四十七條、第三十八條第一項第二款，判決如主文。
本案經檢察官楊淑芬到庭執行職務。
中      華      民      國    九十二    年      九      月      十      日
                                臺灣士林地方法院刑事第六庭
                                    法  官  彭  洪  媛
右正本證明與原本無異。
如不服本判決應於送達後十日內向本院提出上訴狀。
                                    書記官  周  霙  蘭
中      華      民      國    九十二    年      九      月     十六     日
附錄本判決論罪科刑依據之法條：
毒品危害防制條例第十條：
施用第一級毒品者，處六月以上五年以下有期徒刑。
施用第二級毒品者，處三年以下有期徒刑。


司法院資訊處製作；財團法人民間司法改革基金會備份。
